ВЛАДИСЛАВ ЛИСИН

+7 (953) 874 27 07 ♦ Новосибирск, Россия v.lisin1@alumni.nsu.ru ♦ telegram ♦ whatsapp

о себе

Data Scientist с опытом решения различных задач в области анализа данных, с фокусом на финтех направлении. Понимаю процессы жизненного цикла AI моделей от этапа постановки задачи до внедрения в продакшн и постановки на мониторинг. Занимался разработкой, валидацией и мониторингом ML моделей. Владею основами риск-менеджмента и риск-моделирования.

НАВЫКИ

Программирование Python (numpy, pandas, scipy, matplotlib), SQL, Git

Машинное обучение Classical ML stack (sklearn, catboost, lightgbm, xgboost, statsmodels)

EDA & Feature Engineering & Model Evaluation

Feature selection & Hyperparameters tuning (optuna)

Статистика и теорверПроверка гипотез, A/B тестыРиск-моделированиеPD, LGD, EAD, ПВР, ТТС, РІТРабочий процессJira, Confluence, Agile, Excel

Soft skills Английский (B2), Соблюдение сроков, Командная работа

опыт

Data Scientist Январь 2024 - н.в.

Сбер, Управление модельными рисками

- Валидация и мониторинг моделей оценки компонент кредитного риска
- Разработка конвейера автоматического моделирования white-box моделей
- Оценка модельного риска и предиктивная аналитика
- Построение моделей кредитного риска, формирование и анализ выборок для моделирования
- Проведение калибровок рисковых моделей

Специалист по исследованию данных

Июнь 2023 - Январь 2024

Сбер, Управление валидации

- Валидация моделей оценки компонент кредитного риска
- Контроль качественной и количественной эффективности работы моделей
- Разработка рекомендаций по улучшению качества моделей, данных и документации
- Поиск критических мест работы моделей, стресс тестирование и оценка модельного риска
- Альтернативное моделирование

ОБРАЗОВАНИЕ

Магистр, Факультет прикладной математики и информатики

2024 - ...

Новосибирский Государственный Технический Университет (НГТУ)

Системы ИИ и Машинное Обучение

Бакалавр, Механико-математический факультет

2020 - 2024

Новосибирский Государственный Университет (НГУ)

Математика и Компьютерные науки